臺灣桃園地方法院刑事判決　　　　　　　 94年度易字第170號
公　訴　人　臺灣桃園地方法院檢察署檢察官
被　　　告　TA THI HU.
　　　　　　　　　　　　原住桃.
　　　　　　　　　　　　（
上列被告因竊盜案件，經檢察官提起公訴（94年度偵字第1742號
），被告於本院準備程序進行中，就被訴事實為有罪之陳述，經
告知簡式審判程序意旨，聽取公訴人及被告之意見後，本院裁定
由受命法官獨任依簡式審判程序審理，並判決如下：
    主  文
TA THI HUE行使變造中華民國外僑居留證，足生損害於公眾及他
人，處有期徒刑參月，如易科罰金，以佰元折算壹日，扣案之
變造甲○○○ ○○○ ○○○（陳佩英）中華民國外僑居留證影本壹張沒收
；又竊盜，處有期徒刑貳月，如易科罰金，以佰元折算壹日。
應執行有期徒刑肆月，如易科罰金，以佰元折算壹日，扣案之
變造甲○○○ ○○○ ○○○（陳佩英）中華民國外僑居留證影本壹張沒收
。
    理  由
一、TA THI HUE（即謝氏惠，越南籍）係鍾晴雄於民國91年7 月
    18日申請至桃園縣中壢市○○○路○ 段92號擔任監護工之越
    南籍外勞，92年2 月25日自上揭工作地點逃逸後，為覓得較
    佳之工作機會及供不時查驗之需，竟基於變造中華民國外僑
    園火車站前，以新臺幣6,000 元之代價，提供本人相片1 張
    ，交予與其有共同變造中華民國外僑居留證犯意聯絡之真實
    姓名、年籍不詳黃姓成年男子，由該男子在不詳地點，以將
    TA THI HUE照片置於以不詳方式取得之不知情甲○○○ ○○○ ○○○
    （即陳佩英）之中華民國外僑居留證上加以影印之方式，變
    造甲○○○ ○○○ ○○○之中華民國外僑居留證影本1 張，並持交TA
    THI HUE 隨身攜帶。94年1 月15日晚間19時40分許，TA THI
    HUE 因無錢購買生日禮物贈與男友，竟心生貪念，意圖為自
    己不法之所有，佯裝至桃園縣桃園市○○路123 號「A2服飾
    店」購物，伺機竊取陳列在貨架上之運動褲及牛仔褲各1 條
    ，得手後將之藏放在隨身攜帶之塑膠袋內。嗣TA THI HUE欲
    將竊得物品攜離該店時，適為店家乙○○發覺並報警處理，
    TA THI HUE即持上開變造之中華民國外僑居留證影本，供桃
    園縣政府警察局桃園分局景福派出所員警查驗身分而行使，
    致生損害於甲○○○ ○○○ ○○○本人及我國警政機關對外僑居留管
    理之正確性。後經警以電腦查知TA THI HUE所持之中華民國
    外僑居留證影本資料與其本人年籍資料不符，始查悉上情，
    並扣得上開變造之甲○○○ ○○○ ○○○中華民國外僑居留證影本1
    張。
二、案經桃園縣政府警察局桃園分局報告臺灣桃園地方法院檢察
    官偵查起訴。
    理  由
一、上開犯罪事實、業據被告TA THI HUE於警詢、檢察官訊問及
    本院審理中坦承不諱（見偵查卷第13至15、32、33頁；本院
    卷第8 、9 、23、29頁），其變造甲○○○ ○○○ ○○○之中華民國
    外僑居留證影本並加以行使之行為，核與證人即被害人甲○○○
    ○○○ ○○○ 於警詢時證述：「是我的居留證影本，證件內照片
    不是我」、「我不認識TA THI HUE，……沒有提供該居留證
    影本給TA THI HUE使用」、「（中華民國外僑居留證有無遺
    失？）沒有」等情均相符（見偵查卷第21、22頁），並有經
    變造之甲○○○ ○○○ ○○○中華民國外僑居留證影本（見偵查卷第
    24 頁）、 被告照片（見偵查卷第8 頁）及臺南市警察局覆
    稱甲○○○ ○○○ ○○○居留證未有因遺失原因申請補發紀錄之函文
    暨所附甲○○○ ○○○ ○○○居留資料、外僑口卡（見偵查卷第44至
    46頁）可資佐憑；其竊盜犯行，則經證人即「A2服飾店」負
    責人乙○○（見偵查卷第19、20頁）到庭證述屬實，並有被
    告竊得物品之照片、贓物認領保管單（見偵查卷第23、26頁
    ）在卷可證，足認被告之自白與事實相符。本案事證明確，
    應依法論科。
二、按中華民國外僑居留證因具有表彰特許外國人入境我國及其
    特許期間之性質，應屬特許證。而扣案之外國人居留證雖為
    影本，惟影本於實際生活上可代替原本使用，應認其與原本
    作成名義人直接表示意思之文書無異（最高法院73年臺上字
    第3885號判例意旨參照）。被告變造甲○○○ ○○○ ○○○之居留證
    影本，並持之使用，核其所為，係犯刑法第216 條、第212
    條之行使變造特種文書罪；被告竊取運動褲及牛仔褲各1 條
    之行為，則係犯刑法第320 條第1 項之竊盜罪。被告與真實
    姓名、年籍不詳之黃姓成年男子間，就變造中華民國外僑居
    留證部分具有犯意聯絡及行為分擔，為共同正犯。被告變造
    中華民國外僑居留證後進而行使，變造之低度行為應為行使
    之高度行為所吸收，不另論罪。其所犯上開行使變造特種文
    書罪及竊盜罪間，犯意各別，行為互殊，應分論併罰。起訴
    書所載犯罪事實，雖未敘及被告行使變造中華民國外僑居留
    證影本之犯行，然此部分與其變造上開居留證之行為，乃前
    後階段行為之關係，應為起訴效力所及，復經公訴檢察官當
    庭擴張犯罪事實（見本院卷第22頁），本院自應併予審究。
    爰審酌被告犯罪之動機、目的、手段、所生危害及犯罪後坦
    承犯行之態度等一切情狀，分別量處如主文所示之刑，並均
    諭知易科罰金之折算標準，及定其應執行之刑。扣案之變造
    甲○○○ ○○○ ○○○中華民國外僑居留證影本1 張，係供犯罪所用
    之物，且為被告所有，應依刑法第38條第1 項第2 款之規定
    ，併予宣告沒收。
據上論斷，應依刑事訴訟法第273 條之1 第1 項、第299 條第1
項前段，刑法第216 條、第212 條、第320 條第1 項、第41條第
1 項前段、第51條第5 款、第38條第1 項第2 款，罰金罰鍰提高
標準條例第1 條前段、第2 項，判決如主文。
本案經檢察官古慧珍到庭執行職務。
中　　華　　民　　國　　94　　年　　3 　　月　　16　　日
                  刑事第十庭    法　官　許炎灶
以上正本證明與原本無異。
如不服本判決，應於送達後10日內，向本院提出上訴狀。
　　　　　　　　　　　　　  　　書記官　文巧雲
中　　華　　民　　國　　94　　年　　3 　　月　　21　　日
附錄本案論罪科刑法條：刑法第216 條、第212 條、第320 條第
1 項。
